臺灣板橋地方法院刑事判決　　　　　　　　　　　　九十二年度訴字第二四六號
　　公　訴　人　臺灣板橋地方法院檢察署檢察官
　　被　　　告　乙○○
　　指定辯護人　本院公設辯護人　丙○○
右列被告因強盜案件，經檢察官提起公訴（九十二年度偵字第一三四三五號），本院
判決如左：
    主  文
乙○○竊盜，因脫免逮捕，而當場施以強暴，處有期徒刑貳年拾月。
    事  實
一、乙○○前因竊盜案件，經臺灣桃園地方法院以六十六年度易字第六○二號判處有
    期徒刑二月確定，於民國六十六年十月十日執行完畢；復因賭博案件，經本院以
    八十年度簡字第三七八號判處罰金一千元確定，於八十一年三月十一日執行完畢
    ；其後再因竊盜案件，經臺灣臺北地方法院以八十五年度易字第五○一四號判處
    有期徒刑三月確定，於八十七年四月五日縮期滿執行完畢（以上均不構成累犯）
    。其於九十二年七月十三日十二時三十分許，行經臺北縣三重市○○路○段六十
    巷十五號由甲○○所開設之神壇前時，因其經濟狀況不佳已多日未進食，饑饉難
    耐，見該神壇內無人看管，認有機可乘，遂萌為自己不法所有之意圖，進入該神
    壇而竊取其內神像上之金牌乙枚。得手後欲行逃離之際，適為甲○○發現而欲阻
    止其逃離，乙○○竟為脫免逮捕，當場與甲○○拉扯，並出拳毆打甲○○而施強
    暴，隨之二人因重心不穩摔倒於地，經路人協助制服以現行犯逮捕並報警查獲。
二、案經甲○○訴由臺北縣政府警察局三重分局報告臺灣板橋地方法院檢察署檢察官
    偵查起訴。
    理  由
一、訊之被告乙○○對右揭犯罪事實，除對甲○○當場施強暴部分外，餘均自白不諱
    ，核與告訴人甲○○於警詢、偵查及本院所為之指述一致，堪信被告此部分之自
    白與事實相符。被告固不否認於告訴人出面阻止逃離時與之發生拉扯，嗣告訴人
    倒地受傷之事實，惟矢口否認告訴人所受傷害係因其施強暴所致，辯稱偷得金牌
    後，告訴人自後方將伊抱住並出手毆打，伊為掙脫乃與之拉扯，然因拉扯之處為
    斜坡，告訴人腳又不方便，二人遂因重心不穩而跌倒在地，伊並無出手毆打告訴
    人之情事，告訴人所受傷害可能係因跌倒所致，並非伊毆打而造成云云。經查：
    前開逮捕被告之過程，業據告訴人在本院審理中證稱：「‧‧‧我就把他抓住，
    他就跟我打起來，我的房子門檻比較高，所以我們兩人都跌倒，鄰居就跑過來。
    」、「我抓住他的手的衣服，他就揮拳過來，打到我的臉，我也打過去，打到他
    的臉，我抓住他，兩人跌下來，叫鄰居，就把他綁起來。」、「（問：被告怎麼
    打你？）他用拳頭打我。」等語，對被告行竊後為脫免逮捕而對其當場施強暴之
    情形證述明確。雖指定辯護人為被告辯護，謂告訴人上開不利被告之證述可能記
    憶有誤，而其提出之診斷證明書所載眉部擦傷五公分之傷勢，應係摔倒在地所致
    ，而非遭拳頭毆打所造成，蓋以拳頭毆打可能造成之傷勢應為瘀腫而非擦傷等語
    。惟告訴人雖對被告提出告訴，然於本院審理時亦表示能理解被告係因饑饉難耐
    而為本件犯行，願意原諒被告等語，是其當無設詞誣陷被告之理；另經本院當庭
    勘驗現場監視器所攝之錄影光碟，其內容顯示被告與告訴人確有面對面拉扯之情
    形，且被告有對告訴人出拳之動作（參本院審判筆錄第八頁），雖上開錄影內容
    因監視器角度之關係，無法看到被告出拳是否打到告訴人，然已足佐證告訴人所
    稱當時被告有對其出拳之行為等語屬實，從而所指述被告出拳確有打到其臉部等
    語，亦堪認係據實陳述而得採信，反之被告所辯並未出拳云云，則顯為事後圖卸
    之詞，不足採信。又被告出拳毆打告訴人，為不法腕力之施加，而屬強暴之行為
    ，初不因是否因此成傷而有異，是縱告訴人提出之診斷證明書上所載傷害情形均
    為跌倒所致，並非被告毆打所造成，亦不影響於被告在竊所當場對告訴人施強暴
    之認定。此外復有臺北縣政府警察局三重分局光明派出所贓物領據乙份及贓物相
    片乙幀在卷足憑，本件事證明確，被告犯行堪為認定，應予依法論科。
二、被告竊盜，因脫免逮捕而當場施以強暴，核其所為，係犯刑法第三百二十九條準
    強盜罪。又被告係因經濟狀況不佳且已多日未進食，在饑饉難耐之情形下偶見上
    開壇無人看守而起盜心，所竊物品價值及造成告訴人之危害亦甚微，其犯罪情狀
    堪可憫恕，本院認如處以刑法第三百二十九條之最輕本刑即有期徒刑五年，猶為
    過苛，爰依刑法五十九條之規定減輕其刑。爰審酌被告前因竊盜罪，經臺灣桃園
    地方法院以六十六年度易字第六○二號判處有期徒刑二月確定，於六十六年十月
    十日執行完畢，復因賭博案件，經本院以八十年度簡字第三七八號判處罰金一千
    元確定，於八十一年三月十一日執行完畢，其後再因竊盜案件，經臺灣臺北地方
    法院以八十五年度易字第五○一四號判處有期徒刑三月確定，於八十七年四月五
    日縮期滿執行完畢，此有臺灣高等法院被告全國前案紀錄表存卷可據，雖不構成
    累犯，然已足證素行不佳，惟其係因經濟狀況不佳已多日未進食，饑饉難耐而為
    本件犯行，動機尚非惡劣，所竊物品價值及造成告訴人之危害亦非鉅，並其犯罪
    後之態度，與告訴人亦表明不欲追究等一切情狀，量處如主文所示之刑，以資儆
    懲。
據上論斷，應依刑事訴訟法第二百九十九條第一項前段、刑法第三百二十九條、第三
百二十八條第一項、五十九條，判決如主文。
本案經檢察官黃重綱到庭執行職務。
中      華      民      國      九十三      年      四    月    十四    日
                                  臺灣板橋地方法院刑事第五庭
                                      審判長法  官  林  春  長
                                            法  官  崔  玲  琦
                                            法  官  楊  博  欽
右正本證明與原本無異。
如不服本判決，應於判決送達後十日內，向本院提出上訴狀。
                                            書記官  曾  美  滋
中      華      民      國      九十三      年      四    月    十四    日
附錄本案論罪科刑法條全文：
刑法第三百二十九條
  竊盜或搶奪，因防護贓物、脫免逮捕或湮滅罪證而當場施以強暴、脅迫者、以強盜
  論。
中華民國刑法第三百二十八條
  意圖為自己或第三人不法之所有，以強暴、脅迫、藥劑、催眠術或他法，至使不能
  抗拒，而取他人之物或使其交付者，為強盜罪，處五年以上有期徒刑。
  以前項方法得財產上不法之利益或使第三人得之者，亦同。
  犯強盜罪因而致人於死者，處死刑、無期徒刑或十年以上有期徒刑；致重傷者，處
  無期徒刑或七年以上有期徒刑。第一項及第二項之未遂犯罰之。
  預備犯強盜罪者，處一年以下有期徒刑、拘役或三千元以下罰金。
